【裁判字號】    90,交抗,432
【裁判日期】    901102
【裁判案由】    違反道路交通管理處罰條例
【裁判全文】
台灣高等法院交通事件裁定                          九十年度交抗字第四三二號
    抗  告  人
    即受處分人  甲○○
右抗告人因違反道路交通管理處罰條例案件，不服台灣臺北地方法院中華民國九十年
九月二十八日裁定（九十年度交聲字第七二○號），提起抗告，本院裁定如左：
    主  文
抗告駁回。
    理  由
一、按行車速度，依標誌或標線之規定，無標誌或標線者，在市區道路，時速不得超
    過五十公里，道路交通安全規則第九十三條第一項定有明文；又汽車駕駛人，行
    車速度，超過規定之最高時速，處新台幣（下同）一千二百元以上二千四百元以
    下罰鍰，道路交通管理處罰條例第四十條第一項定有明文；再汽車駕駛人駕駛汽
    車違反道路交通管理處罰條例第四十條第一項規定者，除應依該條所規定之罰鍰
    處罰外，並予記違規點數一點，道路交通管理處罰條例第六十三條第一項第一款
    亦定有明文。
二、本件抗告人即受處分人甲○○於民國（下同）九十年六月三日上午八時十三分許
  ，駕駛車號六Ｌ─三一七號營業小客車，在台北市○○○路○段、景中街口速限
    五十公里路段，以時速五十七公里速度行駛，為台北市政府警察局文山第二分局
    交通分隊警員許敬龍以拍照方式存證，並以受處分人有違反道路交通管理處罰條
    例第四十條第一項規定之行為逕行掣單舉發，嗣受處分人於九十年六月二十五日
    收受舉發違反道路交通管理事件通知單後，隨即於應到案日期九十年七月十三日
    之後即九十年七月十七日向原審聲明異議，因原處分機關尚未裁處，與規定程序
    不符，遂函退原處分機關，原處分機關因受處分人逾越應到案期限十五日內，到
    案聽候裁決，遂於九十年七月二十四日以北監六字第駕裁四０－ＡＦ00000
    00號裁決書逕行裁處受處分人罰鍰一千九百元。
三、原裁定略以：
  (一)本件訊據受處分人雖坦承於右開時地駕車之事實不諱，惟矢口否認有右開違規行
    為，辯稱：舉發地點羅斯福路六段四六五號與照片地點不同，照片可以看到有行
    人穿越馬路，伊煞車在等紅綠燈，怎麼可能行進中，又測速儀器有可能故障云云
    ，然查：右開違規事實，業據證人舉發警員許敬龍到庭證述無訛，並有違規照片
    一張在卷為憑，且違規地點之雷達測速儀於九十年四月二十六日經檢定合格，有
    效期限至九十一年四月，有經濟部標準檢驗局九十年四月二十七日檢定合格證書
    影本附卷可考，又依證人舉發警員許敬龍到庭證稱：違規地點是羅斯福路六段、
    景中街口，因電腦建檔是外包，可能打錯地點，且測速器是過測速桿時開始感應
    ，以雷射波感應速度，所以速度感應與照相角度有一段距離，起碼十公尺以上的
    距離之後才會照相等語，顯然受處分人於九十年六月三日上午八時十三分許，於
    台北市○○○路○段、景中街口限速時速五十公里路段，有駕車超速行駛之行為
    無誤。依違規照片顯示，雖受處分人車輛之煞車燈亮起，有行人行走於人行穿越
    道上，然因受處分人行近行人穿越道，適巧有行人穿越馬路，自應踩煞車減速，
    且如證人舉發警員許敬龍所證，雷達測速儀是汽車通過測速桿時即以雷射波開始
    感應，感應後才照相，感應桿與照相角度有一段至少十公尺之距離，則受處分人
    在經過雷達測速儀時，經雷射波感應時速為五十七公里，因快接近行人穿越道，
    受處分人始踩煞車減速慢行或準備停等紅綠燈，故尚難以違規照片上車輛煞車燈
    亮起及行人穿越馬路，即否認違規之事實。從而，受處分人所辯，不足採信，本
    件事證明確，受處分人之違規行為堪以認定。
  (二)綜上所述，受處分人確實有於右開時地駕車超速之違規行為。原處分機關依違反
    道路交通管理事件統一裁罰標準表，因受處分人逾越應到案期限十五日內到案聽
    候裁決，並以受處分人違反道路交通管理處罰條例第四十條第一項規定，裁處罰
    鍰一千九百元，固非無據，然受處分人違反道路交通管理處罰條例第四十條第一
    項規定之行為，依同條例第六十三條第一項第一款規定，尚須記違規點數一點，
    原處分漏未記點，且原處分及舉發違反道路交通管理事件通知單違規地點欄誤載
    為羅斯福路六段四六五號（滬江中學），實應為羅斯福路六段、景中街口（因舉
    發事實乃超速行為，社會事實同一，應屬已舉發完成，自不生逾三個月不能舉發
    之情形），在在均有違誤，本件異議雖無理由，然原處分既有上述違誤，自應撤
    銷原處分，以受處分人有違反道路交通管理處罰條例第四十條第一項規定之行為
    ，裁處罰鍰新台幣一千九百元，並依同條例第六十三條第一項第一款規定，並予
    記違規點數一點。
四、經核原審裁定上開認事用法，洵無違誤。抗告意旨以其確係於事發地點踩煞車停
    車靜止禮讓行人先行，且警方並無充份證據可以證明抗告人違規云云。惟查，抗
    告人於該路口踩煞車等紅燈，非即表示其之前經過該雷達測速儀時未超速行駛，
    且因測速儀設在路口之前，且離路口甚近，是其超速在前旋見路口紅燈而煞車在
    後，自非無可能。又抗告人之違規情事業經現場舉發警員指證歷歷，並有違規照
    片一張可證，其仍辯稱伊已煞車在等紅燈並無證據可以證明其違規云云，顯為卸
    責之詞，委無可採，抗告為無理由，應予駁回。
據上論斷，應依道路交通案件處理辦法第二十六條，刑事訴訟法第四百十二條，裁定
如主文。
中      華      民      國    九十      年     十一     月      二      日
                              台灣高等法院刑事交通法庭
                                    審判長法  官  劉  景  星
                                          法  官  陳  博  志
                                          法  官  陳  志  洋
右正本證明與原本無異。
不得再抗告。
                                          書記官  蔡  佩  珊
中      華      民      國    九十      年    十一      月       六     日


司法院資訊處製作；財團法人民間司法改革基金會備份。
